# 其他权益工具投资涉及的递延所得税负债账务处理

提问人：一云 时间：2022-06-14 10:00:30
陈老师： 请教您个问题：
某企业购买的新三板股票计入其他权益工具投资（以公允价值计量且变动计入其他综合收益）。本期处置了这笔其他权益工具投资。 这笔其他权益工具投资以前年度因为公允价值变动计入的其他综合收益也确认了递延所得税负债。
那现在处置了这笔其他权益工具投资，涉及的递延所得税负债该结转到哪个科目呢？
一云

回答人：chenyiwei
在处置日，此前累积的与公允价值变动相关的递延所得税负债也一并转入留存收益。
具体操作时，首先将该项递延所得税负债转销并计入其他综合收益（借：递延所得税负债，贷：其他综合收益——其他权益工具投资公允价值变动），该项变化在权益变动表中作为“综合收益总额”的一部分。
其次将调整后的其他综合收益重分类到留存收益（借：其他综合收益——其他权益工具投资公允价值变动，贷：盈余公积、未分配利润）。这一步在权益变动表中作为“所有者权益内部结转——其他综合收益转入留存收益”。